# 请教陈版：非同一控制下企业合并的代扣代缴个税、印花税问题

提问人：Lois2020 时间：2019-03-16 11:04:08
陈版：A 企业收购甲乙双方持有的B 企业 100% 股权，合同约定股权转让涉及的甲乙双方的个人所得税、印花税等税费均由 A 企业承担，请问长期股权投资的成本是否包含代缴个税、印花税等。
准则规定：非同一控制下的企业合并，购买方在购买日应当按照《企业会计准则第20 号——企业合并》的有关规定确定的合并成本作为长期股权投资的初始投资成本。合并方或购买方为企业合并发生的审计、法律服务、评估咨询等中介费用以及其他相关管理费用，应当于发生时计入当期损益。
个人看法：印花税建议计入当期损益，但是约 900 万的个税应计入长投的合并成本，是给付对价的组成部分。不知陈版有何看法？

回答人：chenyiwei
基本赞同你的理解。股权收购协议中明确约定由收购方承担被收购方原股东的税费的，代为承担的税费也构成了支付给被收购方原股东的对价的一部分，因此在个别报表层面可计入投资成本，合并报表层面可纳入合并成本。
但这部分代承担的税款能否在企业所得税税务处理中构成该项长期股权投资的计税基础的一部分，可能仍存在疑问。